臺灣臺北地方法院交通事件裁定　　　　　96度交聲字第1404號
異　議　人　甲○○
即受處分人
上列受處分人因違反道路交通管理處罰條例案件，對於臺北市交
通事件裁決所96年11月2日所為之裁決（原處分案號：北市裁二
字第裁22-A01WQ9252號）聲明異議，本院裁定如下：
    主  文
異議駁回。
    理  由
一、異議理由略以：受處分人甲○○所有之車牌號碼ＢＴ－４７
    １９號自用小客車，於民國九十六年九月二十九日上午七時
    四十九分許，在臺北市○○○路○段二六號處，因被認定有
    停車時間不依規定之違規行為，遭臺北市政府警察局交通警
    察大隊（下稱原舉發單位）逕行掣單舉發並執行拖吊，但經
    受處分人與行政院人事行政局服務電話確認後，當日補上班
    之公告僅適用公家機關，民間公司依勞資雙方協調。而受處
    分人所任職的公司因未實施中秋節彈性放假，舉發當天不用
    上班，可知舉發當日並非全國均應上班，舉發顯然有誤云云
    。
二、按「汽車停車時，應依下規定：．．．十五、停車時間、位
    置、方式及車種，如公路主管機關、市區道路主管機關或警
    察機關有特別規定時，應依其規定」、「汽車駕駛人停車時
    ，有下列情形之一者，處新臺幣六百元以上一千二百元以下
    罰鍰：．．．九、停車時間、位置、方式、車種不依規定。
    」、「汽車駕駛人之行為有下列情形之一，當場不能或不宜
    攔截製單舉發者，得逕行舉發：．．．七、經以科學儀器取
    得證據資料證明其行為違規。．．．前項第七款之科學儀器
    應採固定式，並定期於網站公布其設置地點。但汽車駕駛人
    之行為屬下列情形之一者，不在此限：．．．四、違規停車
    而駕駛人不在場。．．．第一項逕行舉發，應記明車輛牌照
    號碼、車型等可資辨明之資料，以汽車所有人為被通知人製
    單舉發。」，道路交通安全規則第一百十二條第一項第十五
    款、道路交通管理處罰條例第五十六條第一項第九款、第七
    條之二第一項第七款、第二項第四款、第四項分別定有明文
    。次依違反道路交通管理事件統一裁罰基準及處理細則第四
    十三條第一項、違反道路交通管理事件統一裁罰基準表規定
    ，違反道路交通管理處罰條例第五十六條第一項第九款規定
    ，如期限內繳納或到案聽候裁決，應罰新臺幣（下同）六百
    元。
三、查受處分人所有車牌號碼ＢＴ－四七一九號自用小客車，於
    九十六年九月二十九日上午七時四十九分，在臺北市○○○
    路○段二六號處，因有停車時間不依規定之違規行為，經原
    舉發單位警員陳振銘依科學儀器取得證據資料證明其行為違
    規後，逕行擎單舉發。嗣受處分人向原舉發單位申訴，經原
    舉發單位調查認違規事實明確，且依行政院人事行政局所登
    載年度政府機關辦公日曆表，舉發日為配合中秋連續假期調
    整放假之補行上班日，當日比照平常上班日管制停車措施而
    函覆仍應處罰。臺北市交通事件裁決所（下稱原處分機關）
    乃於九十六年十一月二日依道路交通管理處罰條例第五十六
    條第一項第九款、違反道路交通管理事件統一裁罰基準及處
    理細則第四十三條第一項、違反道路交通管理事件統一裁罰
    基準表規定，裁處受處分人罰鍰六百元；受處分人不服，於
    法定期間內具狀聲明異議。
四、受處分人所有之前開自用小客車有於前揭時地停放之事實，
    為受處分人所不否認，且有原舉發單位所提供採證照片三幀
    附卷可稽（本院卷第一一頁參照），自堪信為真實。受處分
    人辯稱舉發當日雖為中秋連續假期補上班日，但仍為週六，
    其並非於公務機關任職，而所任職的私人公司未實施中秋節
    彈性放假，舉發日不用補上班，故舉發日並非全國一體適用
    的上班日，其未有停車時間不依規定之情形云云。經查：「
    依行政院人事行政局所登載年度政府機關辦公日曆表，九月
    二十六日（星期六）因配合中秋連續假期調整放假之補行上
    班，又據臺北市法規委員會九十六年四月二十五日北市法一
    字第○九六三○八○五八○○號函所示，行政院人事行政局
    宣布將例假日調整為補行上班日即屬平常日，當日比照平常
    上班日管制停車措施。．．．」、「．．．管制措施中所指
    平常日或例假日之認定係以政府機關之公告為認定標準，則
    在調整放假日或補行上班日究屬平常日或例假日之認定，當
    亦以政府機關（即行政院人事行政局）之公告為依據，亦即
    如行政院人事行政局宣布將例假日調整為補行上班日，即屬
    平常日；如將上班日調整為例假日時，即屬例假日，因此如
    該路段現場標誌牌面係告示為例假日全面開放黃線停車，則
    逢星期六調整為上班日時，因已非例假日，則該路段即不得
    全日開放黃線停車，惟如屬平常日調整為例假日，則該路段
    當得全日開放黃線停車。．．．行政院人事行政局宣布例假
    日及上班日調整時，係屬全國一致適用之公告範疇，則當不
    因少數性質特殊之機關未依該公告辦理而受影響，此如同於
    一般例假日放假時，仍有少數機關需上班，但不應此影響其
    為例假日之認定。」此有臺北市政府警察局交通警察大隊九
    十六年十一月三十日北市警交大執字第○九六三五九七八四
    ○○號書函及臺北市政府法規委員會九十六年四月二十五日
    北市法一字第○九六三○八○五八○○號函附卷足憑（本院
    卷第一七頁、第一八頁至一九頁參照）。是以，舉發當日既
    經行政院人事行政局公告為補上班日，縱有部分私人企業因
    依勞動基準法規定，與勞工協商後未實施中秋節連續假期之
    調整放假與補行上班措施，仍不影響九十六年九月二十九日
    應比照平常上班日管制停車措施之事實。受處分人所辯容有
    誤會，本件事證明確，違規情事可堪認定。
五、綜上，受處分人確於前述時、地有停車時間不依規定之違規
    行為。從而，原處分機關依違反道路交通管理處罰條例第五
    十六條第一項第九款裁罰六百元，核無違誤，本件聲明異議
    為無理由，應予駁回。
據上論斷，應依道路交通案件處理辦法第十九條，裁定如主文。
中　　華　　民　　國　　96　　年　　12　　月　　10　　日
　　　　　　　　　交通法庭法　官　姚念慈
上正本證明與原本無異。
如不服本裁定，應於裁定送達後5日內向本院提出抗告狀。
                          書記官  劉芸珊
中　　華　　民　　國　　96　　年　　12　　月　　10　　日
